【裁判字號】    98,繼,567
【裁判日期】    980626
【裁判案由】    拋棄繼承
【裁判全文】
臺灣台中地方法院民事裁定               98年度繼字第567號
聲  請  人  甲○○
            庚○○
            辛○○
            丁○○
            丙○○
            己○○
上  一  人  甲○○
法定代理人  戊○○
上列當事人聲請拋棄繼承事件，本院裁定如下：
    主  文
聲請駁回。
程序費用由聲請人負擔。
    理  由
一、按遺產繼承人，除配偶外，依左列順序定之：直系血親卑親
    屬、父母、兄弟姐妹、祖父母；前條所定第一順序之繼承人
    ，以親等近者為先；第一順序之繼承人，其親等近者均拋棄
    繼承時，由次親等之繼承人繼承，民法第一千一百三十八條
    、第一千一百三十九條、第一千一百七十六條第五項分別定
    有明文。是遺產繼承人除配偶外，若前順序（或同順位親等
    在前者）有繼承人時，後順序者（或同順位親等在後者）依
    法不得繼承，既非繼承人，若聲明拋棄繼承，自於法不合。
二、本件聲請意旨略以：本件拋棄繼承之被繼承人乙○○不幸於
    民國九十七年十二月二十二日死亡，聲請人甲○○為被繼承
    人三女，聲明人庚○○、辛○○、丁○○、丙○○、己○○
    為被繼承人之孫（女），因自願拋棄繼承權，爰依民法第一
    千一百七十四條之規定，提出繼承系統表、除戶戶籍謄本、
    戶籍謄本、印鑑證明及切結書等文件，聲請核備等語。
三、經查：本件被繼承人乙○○於九十七年十二月二十二日死亡
    ，聲請人甲○○為被繼承人之三女，聲請人庚○○、辛○○
    、丁○○、丙○○、己○○為被繼承人之外孫（女）等情，
    有聲請人提出之繼承系統表、戶籍謄本及除戶戶籍謄本等件
    附卷可稽，此部分之主張，固堪信為真實。然被繼承人之第
    一順序子輩繼承人中，次子柯厲生已於九十八年二月二十五
    日向本院為限定繼承之意思表示，此業經本院依職權調取本
    院九十八年度繼字第五一六號聲請卷宗資料核閱屬實。從而
    ，本件被繼承人乙○○既有第一順位子輩繼承人柯厲生已為
    限定繼承，依前開法條規定，聲請人庚○○、辛○○、丁○○、丙○○、己○○皆屬順序在後之繼承人，均未取得繼承
    權，自無繼承權可拋棄，其等聲請拋棄繼承自於法不合，應
    予駁回。另查，聲請人甲○○已向本院聲明拋棄繼承，並經
    本院准予備查在案，業經本院依職權調閱九十八年度繼字第
    三七二號拋棄繼承聲請卷宗核閱無誤，是聲請人甲○○已無
    繼承權可拋，從而，聲請人甲○○聲請拋棄繼承，於法未合
    ，亦應駁回。
四、依非訟事件法第二十一條第一項前段，裁定如主文。
中    華    民    國    98    年    6    月    26    日
                    家事法庭    司法事務官  羅欣寧
以上為正本係照原本作成
如對本裁定抗告，須於裁定送達後十日之不變期間內，向本院提
出抗告狀。
中    華    民    國    98    年    6    月    26    日
                                書  記  官  蔡萍萍


司法院資訊處製作；財團法人民間司法改革基金會備份。
